# 请教陈老师“已宣告”分配现金股利的时点

提问人：anddylai 时间：2011-08-21 18:22:53
长期股权投资中关于投资成本中包含的应享有被投资单位已宣告但尚未发放的现金股利或利润应作为应收项目单独核算。 请问陈老师，对于上市公司来说，这里的“已宣告”是指下面哪一个时点呢？ 1 、董事会已经提出分配草案，并通过； 2 、股东大会批准分配方案。 谢谢！

回答人：chenyiwei
第 2 项，股东大会通过决议。根据公司法的规定，决定利润分配方案是股份有限公司的股东大会的职权。